# 请教陈版主，融资租赁汽车时，出租方承担的车辆保险该如何处理？

提问人：vita_c 时间：2017-06-17 14:06:04
请教陈版，融资租赁汽车时，出租方承担的保险费如何入账？ 1 、 企业A融资租赁汽车，出租方给出的报价为含税车价326200 、手续费装潢费购置税等 58800 元、三年车辆保险费 40800 元。（保险由出租方购买，发票也是开给出租方的。实际上出租方是 1 年购买一次，并非一下买了 3 年的保险） 2 、 承租方（企业A）首付 10 万，每期支付1.2万，共支付 36 期（ 3 年）。汽车行驶证登记为出租方，至租赁期结束时过户给承租方。 我现在是想把不含税车价+手续费购置税等作为固定资产入账价值，三年车辆保险费作为长期待摊费用，首付+每期租金为长期应付款，差额作为未确认融资费用。不知道是否合适？不知道把 3 年的车辆保险作为长期待摊费用是否合适?实际上车辆保险即使出租方不购买，承租方（企业A）也需要购买，现在是出租方承担了。但是企业A实际不能取得任何有效的凭据。如果把这块保险费也挤入未确认融资费用，感觉也不是很合适。

回答人：chenyiwei
你的做法在会计上比较合理，三年保险费如果包含在各期租金中一并支付的，在确认长期应付款的同时可以确认为长期待摊费用。税务上能否税前扣除该保险费需取决于能否提供有效的税前扣除凭据。

提问人：vita_c 时间：2017-06-17 20:50:00
非常感谢！另外我想请教下，对于每期支付的租金，实际上出租方都是开具增值税进项税发票的，我是想把这些进项税作为长期应收款在期初确认。或是不确认，长期应付款直接按不含税的金额来确认。但是我在另外一个帖子上看到，看到您回复过，说对于未来的进项税折现后确认为长期应收款，实际操作了下，如果折现，那么确认的是长期应收款和未确认融资费用，后续收到进项税的时候，也变成：借：应交税费-进项 贷：长期应收 贷：未确认融资费用 了，感觉不合理啊，所以这个进项税这里应该不用折现，或者是干脆就不确认，长期应付款按照不含税价确认，更加合理。不知道这样理解是否正确？

回答人：chenyiwei
进项税额不应暂估为长期应收款和折现。初始确认时均按不含税金额。

提问人：Choial 时间：2019-07-04 18:01:47
陈老师，企业与客户签订了一项合同约定分三年支付设备购买价款， 2018 年在合同签订日，我们按照16%的税率将合同约定的各期付款额换算成不含税金额作为各期现金流量，而后按照金融机构同期贷款利率对其进行折现，计算出长期应收款的现值，同时计算出为实现融资收益。但是 2019 年增值税税率变为13%，每期实际付款时若按照13%计算应交销项税，各期长期应收款冲减额则会发生变化。是否需要按照新的税率重新计算并调整长期应收款的原值及未实现融资收益？

回答人：chenyiwei
首先取决于交易双方在税率变动后，是否对原合同约定的每期含税付款额进行调整，以判断是否影响后续各期的不含税付款金额。具体可按新CAS 22第四十三条处理。